nb: Pakningsprofiltype: Pære; Kanal; Komprimering; Pil; Forlenget pil; Lippe; Magnetisk stripe; Trykk inn; Feier; Universal; Annet
fi: Tiivisteprofiilin tyyppi: Pyöreä; U-profiili; Puristuva; Nuoli; Pidennetty kärki; Huuli; Magneettinauha; Työnnettävä; Kynnys; Yleismallinen; Muu
it: Tipo di profilo della guarnizione: Bulbo; Canale; Compressione; Profilo a dardo; Dardo esteso; Profilo a labbro; Striscia magnetica; A pressione; Profilo a spazzola; Universale; Altro
sk-SK: Typ profilu tesnenia: Cibuľka; Kanál; Kompresný; Šípka; Predĺžená šípka; Obruba; Magnetický prúžok; Zatlačovací; Zametač; Univerzálny; Iné
pt-BR: Tipo de perfil da junta: Bulbo; Canaleta; Compressão; Dardo; Dardo de longo alcance; Lábio; Faixa magnética; Encaixe por pressão; Vassoura; Universal; Outro
tr: Conta profili tipi: Ampul; Kanal; Basınçlı; Dart; Uzatılmış dudaklı; Dudak profilli; Manyetik şerit; İtmeli; Süpürme; Evrensel; Diğer
hr-HR: Vrsta profila brtve: Žarulja; Kanal; Kompresija; Strelica; Produženi klin; Brtveni rub; Magnetska traka; Utiskivanje; Profil za odbijanje; Univerzalno; Ostalo
vi: Loại cấu hình gioăng: Hình củ; Kênh; Nén; Phi tiêu; Phi tiêu nối dài; Gioăng môi; Dải nam châm; Đẩy vào; Dạng quét; Phổ dụng; Khác
zh-TW: 墊圈輪廓類型: 球形; 槽型; 壓縮度; 鏢形; 加長飛鏢; 唇形; 磁條; 推入式; 掃地機; 通用; 其他
bg-BG: Тип профил на уплътнението: Крушковидно; Канално; Компресия; Стрела; Удължен връх; Устновидно; Магнитна лента; Натискащ се; Долен уплътнител; Универсално; Друго
es: Tipo de perfil de junta: Bulbo; Canal; Compresión; Dardo; Dardo extendido; Tapa; Banda magnética; Montaje por presión; Barredor; Universal; Otros
ru: Тип профиля прокладки: Трубчатый; П-образный; Компрессионный; Со стреловидным выступом; Удлиненный выступ; C кромкой; Магнитная полоса; Вдавливаемый; Щеточный; Универсальный; Другой
de: Dichtungsprofiltyp: Birnenförmig; Kanal; Komprimierung; Dart; Pfeilförmige Verlängerung; Lippe; Magnetstreifen; Einstecken; Sweeper; Universell; Sonstiges
sl-SI: Vrsta profila tesnila: Čebulica; Kanal; Compression; Pikado; Razširjena puščica; Ustnica; Magnetni trak; Vtiskanje; Pometač; Univerzalno; Druga
en: Gasket profile type: Bulb; Channel; Compression; Dart; Extended dart; Lip; Magnetic strip; Push-in; Sweeper; Universal; Other
lt-LT: Tarpinės profilio tipas: Lemputė; Kanalas; Kompresija; Dart tipo; Išplėstinė smiginė; Lūpų tipo; Magnetinė juostelė; Įstumiamas; Šlavyklė; Universalus; Kita
nl: Type pakkingprofiel: Bol; Kanaal; Compressie; Dart; Verlengde pijl; Lip; Magnetische strip; Indrukmontage; Sleepprofiel; Universeel; Overig
sv: Packningsprofiltyp: Bulb; Kanal; Komprimering; Dart; Förlängd tapp; Läppar?; Magnetremsa; Trycka in; sweper,jam; Universell; Övrigt
ro-RO: Tipul profilului garniturii: Bulb; Canal; Compresie; Săgeată; Profil prelungit; Buză; Bandă magnetică; Împingere; Ștergător; Universal; Altele
pt-PT: Tipo de perfil da junta: Bolbo; Canal; Compressão; Dardo; Dardo estendido; Lábio; Faixa magnética; Encaixe por pressão; Varredora; Universal; Outro
th: ประเภทของรูปแบบปะเก็น: ทรงหลอดไฟ; แบบช่อง; การบีบอัด; ลูกดอก; แบบเดือยยาว; ริมฝีปาก; แบบแถบแม่เหล็ก; ดันเข้า; เครื่องกวาด; สากล; อื่นๆ
ko: 가스켓 프로파일 유형: 벌브; 채널형; 압축; 다트; 익스텐디드 다트; 립형; 마그네틱 스트립; 푸시인; 스위퍼; 범용; 기타
cs: Typ profilu těsnění: Dutý profil; S drážkou (ve tvaru písmene U); Kompresní; Profilové; Prodloužený trn; Břitové těsnění; Magnetický pásek; Do drážky; Stírací; Univerzální; Jiné
zh-CN: 垫片型材: 球形; 槽型; 压缩型; 箭头形; 加长飞镖形; 唇形; 磁条; 推入式; 扫帚型; 通用型; 其他
da: Pakningsprofiltype: Bulb; Kanal; Kompression; Dart; Udvidet pil; Lip; Magnetisk strimmel; Push-in; Sweeper; Universal; Andet
el: Τύπος προφίλ φλάντζας: Τύπου bulb; Καναλιού; Συμπίεσης; Τύπου dart; Εκτεταμένο προφίλ τύπου dart; Με χείλος; Μαγνητική ταινία; Push-in; Τύπου σκούπας; Universal; Άλλο
pl: Typ profilu uszczelki: Żarówkowe; Kanałowe; Dociskowe; Wypust; Profil uszczelki wydłużony; Wargowe; Profil uszczelki magnetyczny; Wciskane; Z wycieraczką; Uniwersalne; Pozostałe
ja: ガスケットプロファイルのタイプ: バルブ; チャンネル; 圧縮; ダート; 延長ダーツ; リップ; 磁気テープ; 押し込み式; スイーパー; ユニバーサル; その他
fr: Type de profil du joint: Bulbe; Canal; Compression; Fléchette; Joint étendu; À lèvres; Bande magnétique; À enfoncer; Bavette; Universel; Autre
hu: Tömítésprofil típusa: Gömb; Csatorna; Összenyomható; Dárda; Széles dárda; Peremes; Mágnesszalag; Benyomható; Ajtóseprű; Általános; Egyéb